【裁判字號】    95,訴,465
【裁判日期】    951108
【裁判案由】    商標評定
【裁判全文】
臺北高等行政法院裁定
                                     95年度訴字第00465號
原      告  興懋食品有限公司
代  表  人  甲○○（董事）
原      告  乙○○
            譚少華食品廠有限公司
代  表  人  丙○○（董事）
共      同
訴訟代理人  張世興律師
被      告  經濟部智慧財產局
代  表  人  蔡練生（局長）
參  加  人  文德食品有限公司
代  表  人  丁○○（董事）
上列原告與被告間因商標評定事件，應命參加人獨立參加訴訟，
本院裁定如下：
    主  文
文德食品有限公司應獨立參加本件訴訟。
    理  由
一、按「行政法院認為撤銷訴訟之結果，第三人之權利或法律上
    利益將受損害者，得依職權命其獨立參加訴訟，並得因該第
    三人之聲請，裁定允許其參加。前項參加，準用第39條第3
    款之規定。參加人並得提出獨立之攻擊或防禦方法。前二項
    規定，於其他訴訟準用之。」行政訴訟法第42條第1 項至第
    3項定有明文。
二、本件緣起於文德食品有限公司於民國（下同）79年4 月6 日
    以「佛手及圖」商標，指定使用於行為時商標法施行細則第
    49條所定商品及服務分類表第21類之鹽、調味用醬、味精、
    調味品、調味液等商品，向被告（88年1 月26日改制前為中
    央標準局）申請註冊，經准列為註冊第503639號商標，專用
    期間自79年11月1 日起至89年10月31日止。於商標專用期間
    屆滿後，復經被告核准延展註冊在案，延展專用期間自89年
    11月1 日起至99年10月31日止。嗣原告以該註冊商標有違其
    創設註冊時（78年5 月26日修正公布）商標法第37條第1 項
    第6 款及第7 款與延展註冊時（87年11月1 日施行）之商標
    法第37條第6 款及第7 款規定，於92年11月27日對之申請評
    定，於審查期間，現行商標法於92年11月28日施行，原告復
    主張系爭商標有違現行商標第23條第1 項第11款及第12款規
    定情事。經被告審查以94年5 月27日中台評字第920630號商
    標評定書為「註冊第503639號商標之延展註冊違反修正前商
    標法第37條第6 、7 款及商標法第23條第1 項第11、12款規
    定部分，申請不成立。註冊第503639號商標之註冊違反修正
    前商標法第37條第1 項第6 、7 款規定部分，申請駁回。」
    之處分。原告不服，提起訴願，遭決定駁回，遂提起本件行
    政訴訟。而本件判決之結果，倘原處分、訴願決定應予撤銷
    ，則文德食品有限公司之權利或法律上之利益將受損害，是
    本院自得依前開條文之規定，命文德食品有限公司獨立參加
    本件訴訟，爰裁定如主文。
中    華    民    國    95    年    11    月    8     日
                      第一庭審判長法  官  王立杰
                                  法  官  劉錫賢
                                  法  官  周玫芳
上為正本係照原本作成。
不得聲明不服。
中    華    民    國    95    年    11    月    8     日
                                  書記官  何閣梅


司法院資訊處製作；財團法人民間司法改革基金會備份。
